臺灣臺南地方法院交通事件裁定　　　　 96年度交聲字第768號
移送機關　　交通部公路總局嘉義區監理所臺南監理站
異議人即　　甲○○
受處分人
上列受處分人因違反道路交通管理處罰條例案件，對於交通部公
路總局嘉義區監理所台南監理站民國96年8月9日所為之裁決處分
（處分案號：嘉監南字第裁74-S00000000號）聲明異議，本院裁
定如下：
    主  文
原處分撤銷。
甲○○不罰。
    理  由
一、原處分意旨略以：異議人即受處分人甲○○（下稱異議人）
    所有車牌號碼五九０九－ＧＪ號自用一般小客車車牌，於民
    國九十六年七月二十九日十五時四十分許，在台南市○○路
    二七０巷口，經台南市警察局交通隊製單舉發「號牌借供他
    車（車號九八六七－ＬＳ號）使用行駛道路」違規，嗣經原
    處分機關即交通部公路總局嘉義區監理所台南監理站以違規
    事實明確，依道路交通管理處罰條例（下稱處罰條例）第十
    二條第一項第五款、同條第二項之規定，裁處異議人罰鍰新
    台幣（下同）五千四百元，並牌照吊銷。
二、本件異議意旨略以：異議人於九十六年七月二十九日上午，
    因清洗自己所有之車號九八六七－ＬＳ號、五九０九－ＧＪ
    號二輛自小客車，擔心車牌會損壞清洗機器之布輪，故將兩
    輛車之車牌均卸下，嗣因故急需外出，匆忙中將車牌裝錯，
    並非故意違規，為此請求撤銷原處分等語。
三、按汽車有牌照借供他車使用或使用他車牌照行駛者，處汽車
    所有人三千六百元以上一萬零八百元以下罰鍰，並牌照吊銷
    之，處罰條例第十二條第一項第五款、同條第二項分別定有
    明文。
四、經查：異議人所有之上開車輛經警舉發「號牌供他車（車號
    九八六七－ＬＳ號）使用行駛道路」之違規事實，異議人並
    不爭執，並有台南市警察局南市警交字第S00000000號舉發
    違反道路交通管理事件通知單附卷可資佐證，異議人上開違
    規行為應足認定。惟按不得因不知法規而免除行政處罰責任
    。但按其情節，得減輕或免除其處罰，行政罰法第八條定有
    明文。雖異議人因使用他車車牌行駛道路而違處罰條例之規
    定，惟查車號九八六七－ＬＳ號、五九０九－ＧＪ號二輛自
    小客車均為異議人所有，參以本件違規駕駛人王瑞豪係異議
    人之配偶等情，有法務部戶役政連結作業系統王瑞豪個人基
    本資料在卷可稽，其使用自己另一車牌駕車，並無法遂行隱
    蔽監理、警察機關追查其真正車主，衡情上揭二部汽車即均
    係異議人所有，異議人實無必要冒較重罰鍰之危險而互換車
    牌，故異議人辯稱其係因故急需外出，匆忙中將車牌掛錯等
    語，尚可採信。從而，異議人違規情節尚屬輕微，原處分機
    關對異議人之裁罰，雖於法有據，惟本院基於上開理由認以
    免除其處罰為適當，應由本院裁定將原處分撤銷，另為異議
    人不罰之諭知。
五、據上論斷，應依道路交通管理處罰條例第八十七條第二項、
    道路交通案件處理辦法第二十條前段，裁定如主文。
中　　華　　民　　國　　96　　年　　10　　月　　11 　日
                  交通法庭法　官　鍾邦久
以上正本證明與原本無異。
如不服本裁定應於送達後5日內向本院提出抗告狀（應附繕本）
。
 　　                     書記官　陳慧玲
中　　華　　民　　國　　96　　年　　10　　月　　11 　日
